# 减少注册资本所支付的现金，在现金流量表里如何列示

提问人：jilei1980518 时间：2010-12-17 09:56:44
如题所示

回答人：chenyiwei
回复 沙发 yugycpa 的帖子应该是“支付的其他与筹资活动有关的现金”。 另外，合并现金流量表中对子公司因减资支付给少数股东的现金，应在该项目下另外设置“其中：子公司减资支付给少数股东的现金”项目反映。